【裁判字號】    98,易,90
【裁判日期】    980120
【裁判案由】    竊盜等
【裁判全文】
臺灣臺中地方法院刑事判決                98年度易字第90號
公  訴  人  臺灣臺中地方法院檢察署檢察官
被      告  甲○○
                      號
上列被告因竊盜案件，經檢察官提起公訴（97年度偵字第25807
號），茲被告於準備程序中就被訴事實為有罪之陳述，本院於聽
取當事人之意見後，改依簡式審判程序進行，並判決如下：
    主    文
甲○○攜帶兇器竊盜，累犯，處有期徒刑拾月；又竊盜，累犯，
處有期徒刑肆月。應執行有期徒刑壹年。
    犯罪事實及理由
一、犯罪事實：
    甲○○前於民國89年間，因施用毒品案件，經臺灣南投地方
    法院以89年度埔刑簡字第14號判處有期徒刑6月；復於90年
    間，因施用毒品、竊盜、施用毒品、竊盜等案件，分別經前
    揭地方法院以90年度訴字第117號判處有期徒刑8月、臺灣臺
    中地方法院以90年度中簡字第722號判處有期徒刑4月、臺灣
    高等法院臺中分院以90年度上易字第2006號判處有期徒刑2
    年8月、刑前工作3年、8月等徒刑；前揭案件經合併定執行
    刑並減刑後，甫於96年2月16日假釋出監付保護管束，並於
    97年6月6日因保護管束期滿，假釋未經撤銷，視為執行完畢
    。詎仍不知悔改，復於97年9月15日中午12時許，駕駛其與
    友人吳還凱向呂昭民所經營之吉陽小客車租賃有限公司所租
    用之車牌號碼7670-JV號自用小貨車，至乙○○所有位於臺
    中縣霧峰鄉桐林村北坑巷北坑高枝24號電線桿旁之工寮，持
    其所有客觀上足以對人之生命、身體造成危險，可供兇器使
    用之老虎鉗1支（未扣案），剪斷乙○○所有用以鎖閉該工
    寮鐵門之鋼索鍊之安全設備，進入該工寮內，竊取乙○○所
    有之液晶電視1部及鋁門窗4片。又於97年9月15日中午12時
    40 分許，駕駛上開自用小貨車，至臺中縣霧峰鄉○○村○
    ○路801號水溝旁，竊取丙○○所有，放置該處價值約新臺
    幣8千元之不鏽鋼水塔2個。
二、證據名稱：
（一）被告甲○○於警詢、偵查中及於本院審理時之自白。
（二）被害人乙○○、丙○○於警詢中之指述，及證人呂昭民、
      吳還凱於警詢中之證述。
（三）被害人丙○○出具之贓物認領保管單1紙、車牌號碼7670-
      JV號車籍查詢資料表、借用轎車切結書及現場勘查照片35
      張。
三、按刑法第321條第1項第3款之攜帶兇器竊盜罪，係以行為人
    攜帶兇器竊盜為其加重條件，此所謂兇器，其種類並無限制
    ，凡客觀上足對人之生命、身體、安全構成威脅，具有危險
    性之兇器均屬之，且祇須行竊時攜帶此種具有危險性之兇器
    為已足，並不以攜帶之初有行兇之意圖為必要（最高法院79
    年度台上字第5253號判例要旨可供參照）。查被告自承於侵
    入被害人乙○○所有上開工寮竊盜財物時，有攜帶及使用未
    扣案之老虎鉗1支，又觀市售之老虎鉗，其材質均質地堅硬
    ，且為金屬材質之器具，客觀上足對人之身體、生命、安全
    構成威脅，顯係具有危險性之兇器；故核被告所為，竊取液
    晶電視1部及鋁門窗4片部分，係犯刑法第321條第1項第3款
    之攜帶兇器加重竊盜罪，另竊取不鏽鋼水塔2個，則係犯同
    法第320條第1項之普通竊盜罪。被告所犯上開2罪間，犯意
    各別，罪名不同，應分論併罰。
四、被告甲○○前於89年間，因施用毒品案件，經臺灣南投地方
    法院以89年度埔刑簡字第14號判處有期徒刑6月；復於90年
    間，因施用毒品、竊盜、施用毒品、竊盜等案件，分別經前
    揭地方法院以90年度訴字第117號判處有期徒刑8月、臺灣臺
    中地方法院以90年度中簡字第722號判處有期徒刑4月、臺灣
    高等法院臺中分院以90年度上易字第2006號判處有期徒刑2
    年8月、刑前工作3年、8月等徒刑；前揭案件經合併定執行
    刑並減刑後，甫於96年2月16日假釋出監付保護管束，並於
    97年6月6日因保護管束期滿，假釋未經撤銷，視為執行完畢
    等情，有被告之臺灣高等法院被告前案紀錄表1份在卷可按
    ，茲被告於5年以內再故意犯本件有期徒刑以上之2罪，依刑
    法第47條第1項之規定，均為累犯，應依法各加重其刑。
五、被告持以犯加重竊盜罪之老虎鉗1支，雖係被告所有供犯罪
    所用之物，然因未扣案，且已經被告丟棄，業經被告陳明在
    卷，為避免日後執行困難，爰不併予宣告沒收。
六、依刑事訴訟法第273條之1第1項、第299條第1項前段、第310
    條之2、第454條第1項，刑法第321條第1項第3款、第320條
    第1項、第47條第1項、第51條第5款，刑法施行法第1條之1
    第1項、第2項前段，判決如主文。
七、如不服本判決，得於判決書送達之日起10日內，以書狀敘述
    理由，向本院提出上訴（須附繕本）。
中    華    民    國    98    年    1     月    20    日
                  刑事第十三庭  法  官  許月馨
以上正本證明與原本無異。
如不服本判決應於收受送達後10日內向本院提出上訴書狀，並應
敘述具體理由；其未敘述上訴理由者，應於上訴期間屆滿後20日
內向本院補提理由書（均須按他造當事人之人數附繕本）「切勿
逕送上級法院」。
                                書記官  黃美雲
中    華    民    國    98    年    1     月    20    日
附錄論罪科刑法條
中華民國刑法第320條
（普通竊盜罪、竊佔罪）
意圖為自己或第三人不法之所有，而竊取他人之動產者，為竊盜
罪，處5年以下有期徒刑、拘役或5百元以下罰金。
意圖為自己或第三人不法之利益，而竊佔他人之不動產者，依前
項之規定處斷。
前二項之未遂犯罰之。
中華民國刑法第321條
（加重竊盜罪）
犯竊盜罪而有左列情形之一者，處6月以上、5年以下有期徒刑：
一  於夜間侵入住宅或有人居住之建築物、船艦或隱匿其內而犯
    之者。
二  毀越門扇、牆垣或其他安全設備而犯之者。
三  攜帶兇器而犯之者。
四  結夥三人以上而犯之者。
五  乘火災、水災或其他災害之際而犯之者。
六  在車站或埠頭而犯之者。
前項之未遂犯罰之。


司法院資訊處製作；財團法人民間司法改革基金會備份。
